【裁判字號】    99,易,1476
【裁判日期】    990628
【裁判案由】    竊盜
【裁判全文】
臺灣臺北地方法院刑事判決              99年度易字第1476號
公  訴  人  臺灣臺北地方法院檢察署檢察官
被      告  甲○○
上列被告因竊盜案件，經檢察官聲請以簡易判決處刑（九十九年
度偵字第五八二二號），本院受理後，認為不宜以簡易判決處刑
（九十九年度簡字第一六七三號），改依通常程序審理，被告於
準備程序中先就被訴事實為有罪之陳述，經本院告以簡式審判之
旨，並聽取當事人之意見後，本院合議庭裁定行簡式審判程序，
判決如下：
    主  文
甲○○意圖為自己不法之所有，而侵占離本人所持有之物，處罰
金新臺幣貳仟元，如易服勞役，以新臺幣壹仟元折算壹日；又竊
盜，累犯，處有期徒刑月；又於夜間侵入住宅竊盜，累犯，處
有期徒刑柒月。有期徒刑部份應執行有期徒刑玖月。
    事  實
一、甲○○前於(一)民國九十二年間，因竊盜案件，經本院以九十
    二年度簡字第一六八九號刑事判決，判處有期徒刑十月，緩
    刑四年確定，嗣因其於緩刑期內復犯後述(二)案件，經臺灣高
    雄地方法院以九十五年度撤緩字第五三號裁定撤銷緩刑確定
    ，再經本院以九十六年度聲減字第一七八二號裁定減刑為有
    期徒刑五月確定，於九十六年九月三日易科罰金執行完畢；
    次於(二)九十四年間，因竊盜案件，經本院以九十四年度簡字
    第二五五九號刑事判決，判處有期徒刑三月確定，於九十五
    年三月三十一日易科罰金執行完畢。
二、詎甲○○猶不知悛悔，於九十八年十月底某日，見與其承租
    同樓層他戶房屋即臺北縣新店市○○路一一一號四樓六室之
    乙○○將鑰匙遺留於門鎖上而離本人所持有，竟基於為自己
    不法所有之意圖，予以侵占入己。嗣甲○○於九十九年二月
    二十三日十五時四十五分許，基於為自己不法所有之意圖，
    持上開鑰匙進入乙○○之房屋內（侵入住宅部份未據告訴）
    ，徒手竊取女性上衣六件、女用馬甲一件、女用內衣三件、
    女用內褲四件、女用絲襪一件、女用褲襪三件及襪子一支等
    物（聲請簡易判決處刑意旨贅載新臺幣【下同】五百元鈔票
    六張及一千元鈔票二張）。甲○○得手後，食髓知味，另基
    於為自己不法所有之意圖，於同日二十三時許之夜間，持上
    開鑰匙進入乙○○之房屋內（侵入住宅部份未據告訴），徒
    手竊取乙○○皮包內之五千元。嗣因乙○○於同日二十三時
    四十五分返家，發覺失竊，報警處理後，始循線查悉上情。
三、案經臺北縣政府警察局新店分局報告臺灣臺北地方法院檢察
    署檢察官偵查後，聲請簡易判決處刑，本院受理後，認不宜
    逕以簡易判決處刑，改依通常程序審理，嗣經莊源斌於準備
    程序中，就被訴事實為有罪之陳述，經本院合議庭裁定改行
    簡式審判程序。
    理  由
一、認定事實所憑之證據：
    上開事實二之部分，業據被告甲○○於本院九十九年六月十
    四日審理時供承不諱（本院當日審判筆錄參照），核與證人
    即告訴人乙○○、證人林信偉之證述情節相符（證人乙○○
    部分，偵卷第十一頁至第十三頁、第五九頁至第六一頁參照
    ；證人林信偉部分，偵卷第十四頁至第十六頁、第五九頁至
    第六一頁參照），並有贓物認領保管單一紙及照片三十一張
    在卷可佐（偵卷第二五頁、第二九頁至第四四頁參照），是
    由上開補強證據，足認被告之任意性自白核與事實相符，堪
    以採信。本件事證明確，被告之犯行堪以認定。
二、論罪科刑之法律適用：
  (一)按刑法第三百二十條第一項竊盜罪之行為態樣，係以排除他
    人實力對動產之支配，而以自己之力支配為要件，換言之，
    需以他人對標的物有實力支配為前題（最高法院八十六年度
    上易字第三二六號判決意旨參照）。查本件告訴人乙○○將
    鑰匙遺留於其所承租房屋大門外之門鎖上時，該鑰匙即已脫
    離乙○○之實力支配，而屬離本人所持有之物，是核被告甲
    ○○就取走該鑰匙之所為，應係犯刑法第三百三十七條之侵
    占離本人所持有之物罪；其就九十九年二月二十三日十五時
    四十五分許第一次進入乙○○房屋內竊盜之所為，應係犯刑
    法第三百二十條第一項之竊盜罪；就同日二十三時許第二次
    進入乙○○房屋內竊盜之所為，則係犯刑法第三百二十一條
    第一項第一款之於夜間侵入住宅竊盜罪。其所為上開三次犯
    行間，犯意各別，行為互異，應予分論併罰。
  (二)聲請意旨就被告取走鑰匙之行為，認係涉犯涉犯刑法第三百
    二十條第一項之竊盜罪嫌，容有誤會，惟本院對被告據以論
    罪科刑之犯罪事實，與聲請人對被告聲請簡易判決處刑之犯
    罪事實，二者並無二致，且本院亦於九十九年六月十四日審
    理時對被告告以該變更後論罪法條，用供其行使防禦權（本
    院當日審判筆錄參照），爰依法變更起訴法條；至聲請意旨
    就被告九十九年二月二十三日二十三時許之竊盜犯行，雖漏
    未論以刑法第三百二十一條第一項第一款之夜間侵入住宅竊
    盜罪嫌，然此業經實行公訴全程到庭之檢察官於本院九十九
    年六月十四日審理時，當庭以言詞補充此部分之起訴法條（
    本院當日審判筆錄參照），本院自應予以審理，附此敘明。
    至聲請意旨另認被告所為竊盜犯行應論以接續犯，然查，被
    告雖係於同日內為二次竊盜犯行，惟其第一次竊盜時，所竊
    均係女性衣物，且目的係為滿足心理上之刺激，第二次竊盜
    時，則係因缺錢花用，故所竊者均係現金，業據被告於九十
    九年二月二十四日警詢時供承甚明（偵卷第八頁參照），是
    依被告之供述，其主觀犯意顯有不同，尚難認其係基於單一
    竊盜犯意接續為之，聲請意旨顯有誤會，併此敘明。
  (三)查被告有如事實一所載之犯罪科刑及執行情形，有上開判決
    、裁定及臺灣高等法院被告前案紀錄表各乙份在卷可稽，其
    就九十九年二月二十三日之二次竊盜犯行，均係於有期徒刑
    執行完畢五年內，故意再犯本件有期徒刑以上之罪，均為累
    犯，均應依刑法第四十七條第一項規定加重其刑。
  (四)爰審酌被告前已曾因犯竊盜罪而經本院判刑確定並執行完畢
    ，仍為本件犯行，顯見其仍缺乏尊重他人財產權之觀念，且
    未因前所受刑之執行而決心改過，惟念其犯後尚能坦承犯行
    、態度尚佳，兼衡其智識程度、犯罪動機、目的、手段等一
    切情狀，分別量處如主文所示之刑，並就罰金刑部分，諭知
    易服勞役之折算標準，及就有期徒刑部分，定其應執行之刑
    。
據上論斷，應依刑事訴訟法第二百七十三條之一第一項、第二百
九十九條第一項前段、第三百條，刑法第三百二十條第一項、第
三百二十一條第一項第一款、第三百三十七條、第四十七條第一
項、第四十二條第三項、第五十一條第五款，刑法施行法第一條
之一，判決如主文。
本案經檢察官謝憲杰到庭執行職務。
中    華    民    國    99    年    6     月    28    日
                  刑事第九庭    法  官  張詩芸
以上正本證明與原本無異。
如不服本判決應於收受送達後10日內向本院提出上訴書狀，並應
敘述具體理由；其未敘述上訴理由者，應於上訴期間屆滿後20日
內向本院補提理由書（均須按他造當事人之人數附繕）「切勿逕
送上級法院」。
                                書記官  顏淑華
中    華    民    國    99    年    6     月    28    日
附錄本案論罪科刑法條全文
中華民國刑法第三百二十條
（普通竊盜罪、竊佔罪）
意圖為自己或第三人不法之所有，而竊取他人之動產者，為竊盜
罪，處五年以下有期徒刑、拘役或五百元以下罰金。
意圖為自己或第三人不法之利益，而竊佔他人之不動產者，依前
項之規定處斷。
前二項之未遂犯罰之。
中華民國刑法第三百二十一條
（加重竊盜罪）
犯竊盜罪而有左列情形之一者，處六月以上、五年以下有期徒刑
：
一、於夜間侵入住宅或有人居住之建築物、船艦或隱匿其內而犯
    之者。
二、毀越門扇、牆垣或其他安全設備而犯之者。
三、攜帶兇器而犯之者。
四、結夥三人以上而犯之者。
五、乘火災、水災或其他災害之際而犯之者。
六、在車站或埠頭而犯之者。
前項之未遂犯罰之。
中華民國刑法第三百三十七條
（侵占遺失物罪）
意圖為自己或第三人不法之所有，而侵占遺失物、漂流物或其他
離本人所持有之物者，處五百元以下罰金。

司法院資訊處製作；財團法人民間司法改革基金會備份。
